臺灣嘉義地方法院刑事判決　　　　　　　 96年度訴字第373號
公　訴　人　臺灣嘉義地方法院檢察署檢察官
被　　　告　甲○○
　　　　　　　　　　27弄49.
選任辯護人　張蓁騏律師
上列被告因違反槍砲彈藥刀械管制條例案件，經檢察官提起公訴
（96年度偵字第2209號），本院判決如下：
    主  文
甲○○未經許可，寄藏其他可發射子彈具有殺傷力之改造手槍，
處有期徒刑壹年捌月，併科罰金新臺幣拾萬元，罰金如易服勞役
，以新臺幣壹仟元折算壹日。緩刑參年，並向公庫支付新台幣貳
拾伍萬元。扣案具殺傷力改造手槍貳支 (槍枝管制編號分別為
0000000000、0000000000號)沒收。
    事  實
一、甲○○明知槍砲彈藥刀械管制條例所管制之槍砲、子彈，非
    經中央主管機關許可，不得持有，竟未經許可，於民國95年
    5月間某日下午1時30分許，在嘉義市○○路與民生南路交會
    之路口附近，收受劉峰成（已於95年7月13日死亡）所交付
    可發射子彈具有殺傷力之改造手槍2枝（槍枝管制編號分別
    為0000000000號、0000000000號，各含彈匣1個）及具有殺
    傷力之子彈4顆而受寄藏放之。嗣於96年2月27日凌晨3時許
    ，甲○○在嘉義市○區○○路283號「香格里拉KTV」第109
    號包廂內把玩上揭槍、彈時，不慎走火擊發1次，甲○○旋
    拾起已擊發子彈之彈頭及彈殼各1枚自上揭地點離去，將上
    揭槍枝及子彈3顆藏放在嘉義市○區○○路1段與竹圍路交會
    路口旁之草叢內，並將上揭已擊發子彈之彈頭及彈殼各1 枚
    丟棄於嘉義市○○○路附近之八掌溪而滅失。甲○○於未有
    偵查犯罪職權之公務員發覺其犯罪嫌疑前，於96年3月4日晚
    上7時40分許，至嘉義市警察局第一分局承認自首而接受裁
    判，並主動帶同警方起獲上揭藏放之槍、彈，始查悉上情。
二、案經嘉義市警察局報請臺灣嘉義地方法院檢察署檢察官偵查
    起訴。
    理  由
一、程序事項：
    按被告以外之人於審判外之陳述，雖不符傳聞証據得為証據
    之例外規定，而經當事人於審判程序同意作為證據，法院審
    酌該言詞陳述或書面陳述作成時之情況，認為適當者，亦得
    為證據。當事人、代理人或辯護人於法院調查證據時，知有
    第159條第1項不得為證據之情形，而未於言詞辯論終結前聲
    明異議，視為有前項之同意，刑事訴訟法第159條之5定有明
    文。查本案認定事實所引用之言詞及書面陳述證據，經本院
    於審理時提示被告及其辯護人均表示無意見，迄於言詞辯論
    終結前亦未聲明異議，視為同意作為證據，本院審酌該陳述
    證據之取得過程並無瑕疵，與本案待證事實間復具有相當之
    關聯性，自得採為證據，合先敘明。
二、認定犯罪事實所憑之証據及理由：
    訊據被告坦承前揭犯行，且有証人張哲睿、陳威錫及蕭麗卿
    警詢之證述、扣案改造手槍2枝（各含彈匣1個）及子彈3顆
    (業經試射)、嘉義市警察局第一分局槍彈初步檢視報告、內
    政部警政署刑事警察局96年3月21日刑鑑字第0960035187 號
    槍彈鑑定書各1份、扣押筆錄、扣押物品目錄表各1份、現場
    照片18張等件足憑，核與被告自白相符，被告寄藏前述槍枝
    及子彈之犯行應堪認定。
三、論罪科刑之理由：
(一)核被告甲○○所為係犯槍砲彈藥刀械管制條例第8條第4項未
    經許可，寄藏可發射子彈具有殺傷力之改造手槍罪及同條例
    第12條第4項寄藏子彈罪。公訴人雖論以前揭條文之持有罪
    ，惟本案被告係收受劉峰成之前揭槍彈而受寄藏放，應係觸
    犯寄藏罪。而寄藏之性質當然包含有持有之行為，低度之持
    有行為為高度之寄藏行為所吸收，不另就持有予以論科，此
    亦有最高法院74年度第3400號判例可資參照。被告以一寄藏
    行為觸犯2罪名，為想像競合犯，應從一重論以槍砲彈藥刀
    械管制條例第8條第4項之罪。
(二)被告於未有偵查犯罪職權之公務員發覺其犯罪前，於96年3
    月4日晚上7時40分許，至嘉義市警察局第一分局承認自首而
    接受裁判，並主動帶同警方起獲上揭藏放之槍、彈等情，業
    據被告供承在卷，且有嘉義市警察局第一分局報告書附卷可
    稽。故被告於犯罪未發覺前自首而接受裁判，應依自首之規
    定減輕其刑。
(三)爰審酌被告高職畢業，與母親共同生活，其犯罪動機、方法
    及目的，行為對社會治安所生之潛在危險，兼衡犯罪後自首
    及坦承犯行，態度尚佳，深知悔悟等一切情狀，量處如主文
    所示之刑，並就罰金部分諭知易服勞役之折算標準。
(四)又被告前未曾因故意犯罪受有期徒刑以上刑之宣告，此有臺
    灣高等法院被告前案紀錄表可稽，因一時失慮，偶罹刑典，
    事後已坦承犯行，深具悔意，經此刑之宣告後，應知警惕而
    無再犯之虞，本院因認暫不執行其刑為當，予以宣告緩刑，
    以啟自新，惟應向公庫支付新台幣25萬元。
(五)扣案具殺傷力之改造手槍2支 (槍枝管制編號分別為0000000
    000號、0000000000號，各含彈匣1個）係屬違禁物，應依刑
    法第38條第1項第1款、第2項之規定宣告沒收。至於已擊發
    子彈之彈頭及彈殼各1顆業經被告拋棄滅失，而扣案之子彈3
    顆業已試射，僅餘彈殼3顆，均非屬違禁物，且非屬被告所
    有供犯罪所用之物，受不予宣告沒收。
據上論斷，應依刑事訴訟法第299條第1項前段，槍砲彈藥刀械管
制條例第8條第4項、第12條第4項，刑法第11條前段、第55條、
第42條第3項、第62條、第74條第1項第1款、第2項第4款、第38
條第1項第1款、第2項，判決如主文。
本案經檢察官陳志川到庭執行職務。
中　　華　　民　　國　　96　　年　　5 　　月　　31　　日
                  嘉義刑事第三庭  審判長法  官  陳 仁 智
                                        法  官  鄭 雅 文
                                        法  官  黃 義 成
以上正本證明與原本無異。
如不服本判決，應於判決送達後10日內，向本院提出上訴狀。
中　　華　　民　　國　　96　　年　　5 　　月　　31　　日
                        　          　  書記官  侯 麗 茹
附錄論罪科刑法條
槍砲彈藥刀械管制條例第8條第4項：
未經許可，持有、寄藏或意圖販賣而陳列第 1 項所列槍枝者，處
 3年以上10年以下有期徒刑，併科新臺幣700萬元以下罰金。
槍砲彈藥刀械管制條例第12條第4項：
未經許可，持有、寄藏或意圖販賣而陳列子彈者，處五年以下有
期徒刑，併科新台幣三百萬元以下罰金。
